【裁判字號】    97,訴,525
【裁判日期】    970730
【裁判案由】    搶奪等
【裁判全文】
臺灣新竹地方法院刑事判決              97年度訴字第525 號
公訴人  臺灣新竹地方法院檢察署檢察官
被      告  乙○○
上列被告因搶奪等案件，檢察官提起公訴後（97年度偵字第3518
號），被告於準備程序進行中，就被訴事實為有罪之陳述，本院
改依簡式審判程序判決如下：
    主  文
乙○○意圖為自己不法之所有，而侵占離本人所持有之物，處罰
金新臺幣捌仟元，如易服勞役，以新臺幣壹仟元折算壹日。又意
圖為自己不法之所有，而搶奪他人之動產，累犯，處有期徒刑壹
年。
    事  實
一、乙○○前因犯連續施打毒品、連續非法施打化學合成麻醉藥
    品之製劑、共同連續非法販賣化學合成麻醉藥品之製劑、對
    於公務員依法執行職務時施脅迫、連續施用毒品、連續非法
    吸用化學合成麻醉藥品、連續轉讓禁藥、連續非法吸用化學
    合成麻醉藥品、施用毒品、竊盜、幫助詐欺取財等罪，經本
    院於民國96年9月20日以96年度聲減字第2147號裁定分別減
    為有期徒刑1年4月、1月15日、1月、1年8月、3月、3月、減
    刑並定應執行有期徒刑1年11月、減刑並定應執行有期徒刑5
    月確定，嗣上揭數案件接續執行，於96年12月15日縮刑期滿
    執行完畢。詎其仍不知悔改，意圖為自己不法之所有，於97
    年5月14日中午某時許，在新竹市○區○○路136號前拾獲丙
    ○○所有、於97年4月6日晚上7時許，在新竹市○區○○街1
    巷內之機車停車場發現失竊、號碼為F6Z－097號之重型機車
    車牌1面，未報警處理而侵占之，並懸掛於己所有、車牌號
    碼為HOC－551號之重型機車上。乙○○另意圖為自己不法之
    所有，於97年5月15日上午8時40分許，騎駛懸掛上開侵占而
    得號碼為F6Z－097號之車牌1面之重型機車，行經新竹市○
    區○○路138號前，趁路人甲○○不注意之際，自其左後方
    搶奪所攜皮包1只，皮包內有現金新臺幣（下同）3,049元及
    鑰匙3把，嗣乙○○逃離現場，將所搶得皮包內之現金取出
    花用，該皮包1只及鑰匙3把則棄置於新竹市○區○○路670
    巷巷內之橋下（未查扣）。嗣於97年5月15日晚上9時30分許
    ，乙○○騎駛懸掛上開侵占而得之車牌1面之重機車，行經
    新竹市○區○○路138號前為警查獲，並查扣號碼為F6Z－
    097號之車牌1面，經警調閱比對97年5月15日上午8時40分許
    ，在新竹市○區○○路138號附近之監視錄影設備所錄下之
    畫面，始悉上情。
二、案經新竹市警察局第一分局報請臺灣新竹地方法院檢察署檢
    察官偵查起訴。
    理  由
一、本件被告乙○○所犯搶奪等罪，非死刑、無期徒刑、最輕本
    刑為三年以上有期徒刑之罪，或非高等法院管轄第一審之案
    件，被告於本院準備程序進行中，就被訴事實為有罪之陳述
    ，本院認合於修正後刑事訴訟法第273條之1之規定，逕以簡
    式審判程序行之，合先敘明。
二、認定犯罪事實所憑之證據及認定之理由：
    上揭犯罪事實，業據被告乙○○於警詢、偵查中及本院行準
    備程序、簡式審判程序時均坦承不諱，核與被害人即證人丙
    ○○於警詢及本院簡式審判程序時，被害人即證人甲○○於
    警詢、偵查中及本院簡式審判程序時證述情節大致相符，並
    有贓物認領保管單、新竹市警察局第一分局北門派出所扣押
    筆錄、扣押物品目錄表、新竹市警察局第一分局西門派出所
    受理刑事案件報案三聯單、內政部警政署警政e網通受理報
    案e化平台系統資料、車號F6Z－097、HOC－551號重型機車
    車籍查詢表-基本資料詳細畫面、新竹縣警察局車輛協尋電
    腦輸入單、車輛尋獲電腦輸入單各1份、監視錄影光碟1片、
    監視器翻拍照片1張及現場照片14幀等附卷可稽，此外，復
    有扣案號碼為F6Z－097號之車牌1面，可資佐憑，被告自白
    應與事實相符，本件事證明確，被告犯行堪以認定，應予依
    法論科。
三、核被告乙○○所為，係犯刑法第325條第1項之搶奪罪、第33
    7條侵占離本人所持有之物罪。被告上開二項犯行，犯意各
    別，行為互殊，應予分論併罰。又查被告前因犯連續施打毒
    品、連續非法施打化學合成麻醉藥品之製劑、共同連續非法
    販賣化學合成麻醉藥品之製劑、對於公務員依法執行職務時
    施脅迫、連續施用毒品、連續非法吸用化學合成麻醉藥品、
    連續轉讓禁藥、連續非法吸用化學合成麻醉藥品、施用毒品
    、竊盜、幫助詐欺取財等罪，經本院於96年9月20日以96年
    度聲減字第2147號裁定分別減為有期徒刑1年4月、1月15日
    、1月、1年8月、3月、3月、減刑並定應執行有期徒刑1年11
    月、減刑並定應執行有期徒刑5月確定，嗣上揭數案件接續
    執行，於96年12月15日縮刑期滿執行完畢等情，有臺灣高等
    法院被告前案紀錄表及臺灣新竹地方法院檢察署刑案資料查
    註紀錄表等在卷為憑，其受徒刑之執行完畢，5年以內故意
    再犯本件有期徒刑以上之罪，為累犯，應依刑法第47條第1
    項之規定加重其刑。爰審酌被告正值青壯之年，不思以正當
    方式取得財物，竟貪圖私慾，侵占離本人之物，及搶奪他人
    之財物，侵害他人之財產安全，造成社會人心不安，影響社
    會治安甚鉅，並考量被告於犯後坦承犯行，犯罪後態度尚佳
    、及當庭陳明願賠償被害人損失，被害人亦表示原諒被告之
    意等一切情狀，就侵占脫離本人持有物罪及搶奪罪，分別量
    處如主文所示之刑。
四、扣案之F6Z－097號車牌1面，係被告乙○○供搶奪所用，惟
    非被告所有，業據被告乙○○陳明在卷，爰不予沒收，附此
    敘明。
五、據上論斷，應依刑事訴訟法第273條之1第1項、第299條第1
    項前段，刑法第337條、第325條第1項、第47條第1項、第42
    條第3項前段、刑法施行法第1條之1，判決如主文。
本案經檢察官鄒茂瑜到庭執行職務。
中    華    民    國    97    年    7     月    30    日
                  刑事第一庭        法  官  許翠玲
以上正本證明與原本無異。
如不服本判決應於收受本判決後10日內向本院提出上訴書狀，上
訴書狀應敘述具體理由。上訴書狀未敘述上訴理由者，應於上訴
期間屆滿後20日內補提理由書狀於本院 (均須按他造當事人之人
數附繕本 )「切勿逕送上級法院」。
中    華    民    國    97    年    7     月    30    日
                                    書記官  沈藝珠
附錄本案論罪科刑法條：
刑法第337條
意圖為自己或第三人不法之所有，而侵占遺失物、漂流物或其他
離本人所持有之物者，處500元以下罰金。
刑法第325條第1項
意圖為自己或第三人不法之所有，而搶奪他人之動產者，處6月
以上5年以下有期徒刑。


司法院資訊處製作；財團法人民間司法改革基金會備份。
